【裁判字號】    90,易,677
【裁判日期】    900830
【裁判案由】    傷害
【裁判全文】
臺灣屏東地方法院刑事判決                            九十年度易字第六七七號
    公  訴  人  臺灣屏東地方法院檢察署檢察官
    被      告  甲○○
    被      告  乙○○
右列被告等因傷害案件，經檢察官提起公訴（九十年度偵字第二九○○號），本院判
決如左：
    主  文
乙○○無罪。
甲○○被訴傷害部分公訴不受理。
    理  由
壹、乙○○無罪部分：
一、公訴意旨略以：乙○○在右開時、地，因工作分配細故與甲○○互毆，致甲○○
    臉部、胸部受傷，因認乙○○涉犯刑法第二百七十七條第一項之傷害罪嫌。
二、本件公訴人認被告涉犯前開傷害罪嫌，無非係以告訴人之指訴及證人陳和長、林
    少清之證詞為其主要論據。訊據被告乙○○則堅決否認有何傷害犯行，辯稱：伊
    沒有打甲○○，伊是受害者等語。
三、按犯罪事實應依證據認定之，無證據不得推定其犯罪事實。又不能證明被告犯罪
    者，應諭知無罪之判決，刑事訴訟法第一百五十四條、第三百零一條第一項分別
    定有明文。又按告訴人之告訴，係以使被告受刑事訴追為目的，是其陳述是否與
    事實相符，仍應調查其他證據以資審認。最高法院對此著有五十二年度台上字第
    一三○○號判例可資參照。
四、經查：被告乙○○與甲○○於右開時、地互毆乙事，固據告訴人甲○○於警訊時
    指訴在卷，且核與證人陳和長及林少清證述情節相符，惟觀之證人陳和長及林少
    清之證詞內容均未述及甲○○有因被告乙○○之毆打致臉部及胸部受傷等情，而
    告訴人自陳所受之傷害，又未提出任何驗傷診斷書可為佐證，是告訴人既不能證
    明受其身體何處受有傷害，縱被告確有與告訴人互毆，其所為仍難以刑法第二百
    七十七條第一項之傷害罪相繩。故公訴人所舉之證據不足以證明被告犯罪。此外
    ，本院復查無其他證據證明被告確有公訴人所指之傷害犯行，不能證明被告犯罪
    ，依法應為無罪之判決。
貳、甲○○不受理部分：
一、公訴意旨略以：甲○○曾於民國八十八年八月間，因違反著作權法案件，經本院
    判處有期徒刑三月確定，甫於八十九年四月十四日易科罰金執行完畢，猶不知悔
    改，復於九十年一月十七日上午十時四十分許，在屏東縣高樹鄉○○村○○路四
    十八號養豬場內，因養豬工作分配細故與乙○○發生爭執，繼而基於傷害人身體
    之犯意徒手毆打乙○○，致乙○○受有兩眼鞏膜紅、右前胸挫傷、右下巴腫痛等
    傷害。
二、按告訴乃論之罪，告訴人於第一審辯論終結前，得撤回其告訴；又告訴經撤回者
    ，法院應諭知不受理之判決，刑事訴訟法第二百三十八條第一項，及第三百零三
    條第三款定有明文。
三、本件被告甲○○因傷害案件，經檢察官提起公訴，認被告係犯刑法第二百七十七
    條第一項之傷害罪。依同法第二百八十七條前段之規定，須告訴乃論。茲據告訴
    人乙○○於本院審理中，具狀聲請撤回其告訴，茲有撤回告訴狀乙紙附卷可稽，
    揆諸前開說明，爰不經言詞辯論，逕為諭知不受理之判決。
據上論斷，應依刑事訴訟法第三百零三條第三款、第三百零七條、第三百零一條第一
項，判決如主文。
中      華      民      國      九十      年      八      月    三十    日
                                      臺灣屏東地方法院刑事第一庭
                                          法  官  王以齊
右正本證明與原本無異。
如不服本判決，應於判決送達後十日內，向本院提出上訴狀。
                                          書記官  林天化
中      華      民      國      九十      年      八      月    三十    日


司法院資訊處製作；財團法人民間司法改革基金會備份。
